臺灣板橋地方法院刑事判決　　　　　　 100年度訴字第1059號
公　訴　人　臺灣板橋地方法院檢察署檢察官
被　　　告　黃正豪
上列被告因違反毒品危害防制條例案件，經檢察官提起公訴（10
0 年度毒偵字第1978號、100 年度毒偵字第2424號），被告於準
備程序中就被訴事實為有罪之陳述，本院合議庭裁定由受命法官
獨任行簡式審判程序，並判決如下：
    主    文
黃正豪施用第一級毒品，累犯，處有期徒刑玖月。又施用第二級
毒品，累犯，處有期徒刑伍月。又施用第一級毒品，累犯，處有
期徒刑玖月，扣案注射針筒壹支沒收之。又施用第二級毒品，累
犯，處有期徒刑伍月。應執行有期徒刑壹年拾月，扣案注射針筒
壹支沒收之。
    事    實
一、黃正豪前於民國94年間因施用毒品案件，經觀察勒戒後認無
    繼續施用毒品之傾向，於94年3 月23日執行完畢釋放出所，
    並經國防部東部地方軍事法院檢察署檢察官以94年度蓮檢字
    第1894號為不起訴處分確定。詎又於前開觀察勒戒執行完畢
    釋放後5 年內之96年4 月15日再犯施用第一級毒品罪，經本
    院以96年度訴字第2311號判處有期徒刑10月，減為有期徒刑
    5 月，如易科罰金以新臺幣1 千元折算1 日確定，並於96年
    11月5 日易科罰金執行完畢。另於97年間因施用第一、二級
    毒品案件，經本院以97年度訴字第757 號判處有期徒刑1 年
    6 月、6 月，應執行有期徒刑1 年10月確定，並於99年3 月
    31日執行完畢（以上於本案均構成累犯）。再於99年間因施
    用第一級毒品案件，經本院以99年度訴字第3657號判處有期
    徒刑10月確定（現在執行中，故於本案尚不構成累犯）。
二、詎仍不思戒除毒癮，猶先後為下列行為：
  (一)黃正豪於99年12月9 日凌晨3 、4 時許，在臺北縣三重市（
    嗣改制為新北市三重區○○○街61巷20號3 樓住處內，以將
    甲基安非他命結晶置入玻璃球後點火燒烤吸入其煙霧之方式
    ，施用第二級毒品甲基安非他命1 次。另於99年12月10日凌
    晨5 時許，在同上住處內，以注射針筒注射之方式，施用第
    一級毒品海洛因1 次（起訴書原認定黃正豪係同時混合施用
    第一級毒品海洛因及第二級毒品甲基安非他命，惟公訴檢察
    官業已當庭更正如上）。嗣經警於99年12月10日13時許，在
    臺北縣泰山鄉○○路○ 段210 號前，因發覺黃正豪行跡可疑
    而上前盤查。其後，黃正豪亦同意接受員警採尿，經警將其
    尿液送請檢驗後，確認其尿液呈嗎啡及甲基安非他命陽性反
    應，因而查悉上情。
  (二)黃正豪於100 年3 月3 日零時30分許，在新北市○○區○○
    路某網咖店內，以將甲基安非他命結晶置入玻璃球後點火燒
    烤吸入其煙霧之方式，施用第二級毒品甲基安非他命1 次。
    另於同日14時許，在同上網咖店內，以注射針筒注射之方式
    ，施用第一級毒品海洛因1 次。嗣經警於100 年3 月4 日零
    時30分許，在新北市○○區○○路與正義北路口處，因發覺
    黃正豪行跡可疑而上前盤查，當場扣得注射針筒1 支。其後
    ，黃正豪亦同意接受員警採尿，經警將其尿液送請檢驗後，
    確認其尿液呈嗎啡及甲基安非他命陽性反應，因而查悉上情
    。
三、案經新北市政府警察局新莊分局，暨臺北市政府警察局松山
    分局分別移送臺灣板橋地方法院檢察署檢察官偵查後起訴。
    理    由
一、上開犯罪事實，業據被告於本院審理時自白不諱，而其2 次
    所採尿液經送請檢驗後，確均呈嗎啡及甲基安非他命陽性反
    應乙節，有臺灣檢驗科技股份有限公司及臺灣尖端先進生技
    醫藥股份有限公司出具之濫用藥物檢驗報告各1 份附卷可稽
    （100 年度毒偵字第2424號卷第5 頁、100 年度毒偵字第19
    78號卷第59頁），並有針筒1 支扣案為憑，足徵被告前開自
    白應與事實相符，堪可採信。次按觀察、勒戒或強制戒治執
    行完畢釋放後，5 年內再犯施用第一、二級毒品之罪者，檢
    察官應依法追訴，毒品危害防制條例第23條第2 項定有明文
    。經查被告確有於94年3 月23日觀察勒戒執行完畢釋放後5
    年內之96年4 月15日再犯施用第一級毒品罪，經本院以96年
    度訴字第2311號判處有期徒刑10月，減為有期徒刑5 月，如
    易科罰金以新臺幣1 千元折算1 日確定，並於96年11月5 日
    易科罰金執行完畢乙節，有臺灣高等法院被告前案紀錄表及
    本院前揭判決書附卷足參，符合「5 年內再犯」之要件，則
    檢察官對其提起公訴，即屬合法。綜上，本案事證明確，被
    告犯行堪以認定。
二、核被告所為，係犯毒品危害防制條例第10條第1 項之施用第
    一級毒品罪及同條第2 項之施用第二級毒品罪。其因施用而
    持有第一、二級毒品之低度行為，應分別為其施用第一、二
    級毒品之高度行為所吸收，不另論罪。又被告實施此4 犯罪
    之時間不同、施用毒品種類及方式有別，顯係基於個別犯意
    所為，應予分論併罰之。次查被告先於96年間因施用第一級
    毒品案件，經本院以96年度訴字第2311號判處有期徒刑10月
    ，減為有期徒刑5 月，如易科罰金以新臺幣1 千元折算1 日
    確定，並於96年11月5 日易科罰金執行完畢。復於97年間因
    施用第一、二級毒品案件，經本院以97年度訴字第757 號判
    處有期徒刑1 年6 月、6 月，應執行有期徒刑1 年10月確定
    ，並於99年3 月31日執行完畢乙節，有臺灣高等法院被告前
    案紀錄表附卷可稽，其於前述有期徒刑執行完畢後5 年內，
    再故意犯本案有期徒刑之罪，屬累犯，應依法加重其刑。爰
    審酌被告有多次施用毒品前案紀錄，卻猶執意再犯，足見其
    素行不端，兼衡其犯罪之動機目的，智識程度，施用毒品非
    但戕害自己身心，亦妨害社會善良秩序，及其犯後坦認犯行
    態度良好等一切情狀，分別量處如主文所示之刑，並定其應
    執行之刑。扣案注射針筒1 支乃被告所有供犯罪所用之物，
    爰依刑法第38條第1 項第2 款沒收之。
三、按除被告所犯為死刑、無期徒刑、最輕本刑為3 年以上有期
    徒刑之罪或高等法院管轄第一審案件者外，於前條第1 項程
    序進行中，被告先就被訴事實為有罪之陳述時，審判長得告
    知被告簡式審判程序之旨，並聽取當事人、代理人、辯護人
    及輔佐人之意見後，裁定進行簡式審判程序，刑事訴訟法第
    273 條之1 第1 項定有明文。本案被告被訴施用第一級毒品
    罪之法定本刑為「6 月以上5 年以下有期徒刑」，施用第二
    級毒品罪之法定本刑為「3 年以下有期徒刑」，其於本院準
    備程序期日就被訴事實為有罪之陳述後，經告知被告簡式審
    判程序之旨，並聽取被告及檢察官之意見後，本院合議庭認
    宜改用簡式審判程序，乃裁定由受命法官獨任行簡式審判程
    序審理之，附此說明。
據上論斷，應依刑事訴訟法第273 條之1 第1 項、第299 條第1
項前段，毒品危害防制條例第10條第1 、2 項，刑法第11條前段
、第47條第1 項、第51條第5 款、第38條第1 項第2 款，判決如
主文。
本案經檢察官簡志祥到庭執行職務。
中    華    民    國   100    年    8     月    4     日
                  刑事第十二庭  法  官  楊明佳
以上正本證明與原本無異。
如不服本判決應於收受送達後10日向本院提出上訴書狀，並應敘
述具體理由；其未敘述上訴理由者，應於上訴期間屆滿後20日內
向本院補提理由書（均須按他造當事人之人數附繕本）「切勿逕
送上級法院」。
                              書記官  林金良
中    華    民    國   100    年    8     月    5     日
附錄本案論罪科刑法條全文
毒品危害防制條例第10條
施用第一級毒品者，處六月以上五年以下有期徒刑。
施用第二級毒品者，處三年以下有期徒刑。